臺灣桃園地方法院民事裁定
111年度監宣字第444號
聲  請  人  謝銘峰  



相  對  人  謝杜侍  



上列當事人間聲請許可監護人行為事件，本院裁定如下：
    主  文
聲請駁回。
聲請程序費用由聲請人負擔。
    理  由
一、本件聲請意旨略以：聲請人謝銘峰為受監護宣告人謝杜侍之
    監護人，因相對人之父杜開統於民國85年4月15日死亡，遺
    有不動產，現各繼承人同意辦理繼承登記，為相對人之利益
    ，爰依民法第1101條規定，聲請裁定許可聲請人代理相對人
    繼承、處分如聲請狀附表所示之不動產等語。
二、按監護開始時，監護人對於受監護人之財產，應依規定會同
    遺囑指定、當地直轄市、縣（市）政府指派或法院指定之人
    ，於2個月內開具財產清冊，並陳報法院；又於前條之財產
    清冊開具完成並陳報法院前，監護人對於受監護人之財產，
    僅得為管理上必要之行為，民法第1099條第1項、民法第109
    9條之1定有明文。又依民法第1113條之規定，上開規定於成
    年人之監護準用之。準此，經法院宣告為應受監護宣告之成
    年人，於其監護人之選定及會同開具財產清冊人之指定裁判
    確定後，其監護人即應於2個月內會同會同開具財產清冊之
    人開具受監護宣告人之財產清冊並陳報法院備查，於此程序
    完成之後，對於受監護宣告人之財產始得聲請法院准許為處
    分。否則，在未會同開具財產清冊陳報法院准予備查之前，
    其監護人對於受監護宣告人之財產，只能為管理行為，而不
    得為處分行為。
三、經查，相對人前經本院以107年度監宣字第224號裁定宣告為
    應受監護宣告之人，並選定聲請人為相對人之監護人、指定
    謝美慧為會同開具財產清冊之人等情，有本院107年度監宣
    字第224號裁定書、相對人戶籍謄本在卷可參。次查，聲請
    人復主張，相對人為被繼承人杜開統之繼承人之一，被繼承
    人杜開統於85年4月15日死亡，並遺留有土地等事實，復經
    聲請人提出杜開統除戶謄本、土地登記第一類謄本、財政部
    北區國稅局遺產稅逾核課期間證明書等件為證，然依上開被
    繼承人所遺留之土地謄本所示，土地仍登記為被繼承人杜開
    統所有，尚未辦理繼承登記，依民法第759條規定「因繼承
    、強制執行、徵收、法院之判決或其他非因法律行為，於登
    記前已取得不動產物權者，應經登記，始得處分其物權。」
    ，關於遺產之登記，所有繼承人均得依法辦理之，因本件尚
    未經辦理繼承登記，依前開規定，相對人依法不得處分，聲
    請人自無從代為處分。再者，聲請人及會同開具財產清冊之
    人尚未於前開監護宣告裁定後2個月內完成陳報相對人之財
    產清冊，有本院案件繫屬索引卡查詢單可佐，則聲請人在未
    會同開具財產清冊陳報法院准予備查之前，對於受監護宣告
    人之財產，只能為管理行為，而不得為處分行為。
四、從而，本件聲請既有上開不得處分相對人財產之理由，故聲
    請人之聲請為無理由，應予駁回。惟聲請人於完成前開不動
    產繼承登記及向法院陳報相對人之財產清冊後，自得再行聲
    請許可處分行為，附此敘明。
五、爰裁定如主文。
中    華    民    國   111    年    5     月    31    日
                  家事法庭    法  官  林文慧
以上正本證明與原本無異。
如對本裁定抗告須於裁定送達後10日內向本院提出抗告狀。
中　　華　　民　　國　　111 　年　　5 　　月　　31　　日
                              書記官  蘇珮瑄